臺灣臺北地方法院小額民事判決
                                 110年度北小字第3111號
原      告  陳恒偉  
被      告  宋雲文  

上列當事人間請求損害賠償事件，於中華民國110年10月18日言
詞辯論終結，本院判決如下：
    主  文
被告應給付原告新臺幣壹萬參仟柒佰壹拾參元，及自民國一百一
十年七月九日起至清償日止，按年息百分之五計算之利息。
原告其餘之訴駁回。
訴訟費用新臺幣壹仟元由被告負擔十分之七，餘由原告負擔。
本判決原告勝訴部分得假執行。但被告如以新臺幣壹萬參仟柒佰
壹拾參元為原告預供擔保，得免為假執行。
原告其餘假執行之聲請駁回。
    事實及理由
壹、程序事項
    按因侵權行為涉訟者，得由行為地之法院管轄，民事訴訟法
    第15條第1項定有明文。查本件侵權行為地為臺北市大安區
    ，本院自有管轄權。
貳、實體方面
一、原告起訴主張：被告駕駛車號000-0000號租賃小客車（下稱
    A車）於民國110年2月25日行經臺北市○○區○○路0段000號前
    時，先撞及前方由訴外人林其政所駕駛之車號000-0000號自
    用小客車（下稱B車），B車再往前撞及由原告所駕駛之車號
    000-0000號營業小客車（下稱系爭車輛）。系爭車輛因而受
    損，經送廠修復，共計支出費用新臺幣（下同）15,030元；
    且系爭車輛為營業車輛，因修復期間2日無法營業，致原告
    受有損失6,000元，以上合計21,030元。爰依民法第184條第
    1項、第2項前段及第191條之2規定，提起本件訴訟。並聲明
    ：被告應給付原告21,030元，及自起訴狀繕本送達翌日起至
    清償日止，按年息5％計算之利息；原告願供擔保，請准宣告
    假執行。
二、被告則以：本件應是訴外人林其政所駕B車先撞及系爭車輛
    後煞車，被告所駕A車才撞到B車。原告無法證明是B車遭撞
    及後再向前推撞系爭車輛，原告應向B車駕駛請求等語，資
    為抗辯。並聲明：原告之訴駁回。
三、本院得心證之理由
（一）按因故意或過失，不法侵害他人之權利者，負損害賠償責
      任；汽車、機車或其他非依軌道行駛之動力車輛，在使用
      中加損害於他人者，駕駛人應賠償因此所生之損害，但於
      防止損害之發生，已盡相當之注意者，不在此限，民法第
      184條第1項前段、第191條之2定有明文。
（二）查原告主張上開事實，業據其提出當事人登記聯單、初步分析研判表、現場圖、車損照片及估價單等件為證，並經本院依職權向臺北市政府警察局交通警察大隊函調道路交通事故調查報告資料（含初步分析研判表、現場圖、道路交通事故補充資料表、調查紀錄表、當事人登記聯單及照片）在卷可參（見本院卷第35至57頁）。被告固抗辯本件應是林其政所駕B車撞及系爭車輛，原告無法證明是B車遭被告車輛撞及後再向前推撞系爭車輛云云。然查：觀諸前揭現場圖之「現場處理摘要」欄係記載「A車（即被告所駕車輛）稱沿基隆路2段（北往南方向）行駛第一車道至肇事地點，與B車（即訴外人林其政所駕車輛）稱沿基隆路2段（同向同車道）行駛發生撞擊後致使B車又撞擊前方（同向同車道）行駛之C車（即原告所駕系爭車輛）而肇事」等旨（見本院卷第39頁），並經兩造及訴外人林其政簽名。且訴外人林其政於警員調查訪問時亦稱「…我見狀立即煞車，而我才剛煞停不到壹秒鐘，我車後方就遭到撞擊，我車被後方的車輛撞擊後致使我車又往前去撞擊前方的營小客後方位置，我沒有受傷，所以這件事是我先遭後方的車輛撞擊之後，我才又往前撞擊前方車輛」等語（見前揭調查紀錄表，本院卷第47頁）。又臺北市政府警察局大安分局亦函覆：「依據監視器畫面顯示，B車遭受A車撞擊時車輛有向前滑行（畫面左上角22:54:38），而比對C車所提供車載行車紀錄器影像畫面顯示，C車煞停約2秒後後方遭受撞擊，與B車受A車撞擊往前撞擊C車間隔時間相符，且依據C車提供車載之影像，C車遭受撞擊次數為一次，故推斷B車尚未遭A車撞擊前應未先撞擊C車，事故發生前B車、C車應為停等狀態無誤」，有該局回函附卷可稽（見本院卷第105頁），是堪認原告之主張，已有相當之證明。而被告就其抗辯事實，並未提出相當之反證，自無從為其有利之認定。
（三）再按不法毀損他人之物者，被害人得請求賠償其物因毀損所減少之價額。而負損害賠償責任者，除法律另有規定或契約另有訂定外，應回復他方損害發生前之原狀；第1項情形，債權人得請求支付回復原狀所必要之費用，以代回復原狀。民法第196條、第213條第1、3項分別定有明文。又依民法第196條請求賠償物被毀損所減少之價額，得以修復費用為估定之標準，但以必要者為限（例如︰修理材料以新品換舊品，應予折舊），亦有最高法院77年度第9次民事庭會議決議可資參照。茲就原告所主張各項損害分項析述如下：
      1.車損部分：查系爭車輛係於109年1月出廠，其修繕費用
        為15,030元（含鈑金工資693元、塗裝工資5,267元及零
        件9,070元），有公路監理電子閘門資料及估價單為證
        。而系爭車輛既以新零件更換被毀損之舊零件，自應將
        折舊予以扣除。依行政院所頒固定資產耐用年數表及固
        定資產折舊率之規定，系爭車輛之耐用年數為4年，依
        定率遞減法每年折舊1000分之438，另依營利事業所得
        稅查核準則第95條第6項規定「固定資產提列折舊採用
        定率遞減法者，以1年為計算單位，其使用期間未滿1年
        者，按實際使用之月數相當於全年之比例計算之，不滿
        1月者，以1月計」，系爭車輛於110年2月25日發生碰撞
        ，故自出廠至肇事時之使用年數為1年2月，則零件扣除
        折舊後之修復費用估定為4,725元（詳如附表之計算式
        ），加計鈑金工資693元、塗裝工資5,267元，合計為10
        ,685元。則原告請求被告給付之必要費用應為10,685元
        ，逾此範圍之請求，難謂有據。
      2.營業損失部分：按損害賠償，除法律另有規定或契約另
        有訂定外，應以填補債權人所受損害及所失利益為限。
        依通常情形，或依已定之計劃、設備或其他特別情事，
        可得預期之利益，視為所失利益，民法第216條定有明
        文。本件原告主張其因系爭車輛損壞進廠修復，致有2
        日無法營業，受有營業損失6,000元乙節，業據其提出
        車損照片及估價單為證，固堪認原告主張其有2日無法
        營業為可採，惟原告並未提出其營業收入證明，本院審
        酌系爭車輛之排氣量為2487立方公分，有公路監理電子
        閘門資料可參，屬台北市計程車客運商業同業公會函文
        中2000CC以上之動力計程小客車，其每日平均營業收入
        為1,514元，是原告請求被告給付營業損失為3,028元（
        計算式：1,514×2＝3,028），核屬有據，其餘部分，則
        不應准許。
      3.以上合計13,713元。
四、從而，原告依據侵權行為損害賠償之法律關係，請求被告給
    付13,713元，及自起訴狀繕本送達被告之翌日（即110年7月
    9日，見本院卷第63頁送達回證）起至清償日止，按年息5％
    計算之利息，為有理由，應予准許。逾此數額之請求，則無
    理由，應予駁回。
五、本件事證已臻明確，兩造其餘攻擊防禦方法，於本判決結果
    不生影響，爰不一一論述，併此敘明。
六、本件原告勝訴部分，係小額程序所為被告敗訴之判決，依民
    事訴訟法第436條之20規定，應依職權宣告假執行。並依同
    法第392條第2項規定，宣告被告預供擔保，得免為假執行。
    至原告敗訴部分，其假執行之聲請失所附麗，應併予駁回。
七、訴訟費用之負擔：民事訴訟法第79條。本件訴訟費用額，依
    後附計算書確定如主文所示金額。
中　　華　　民　　國　　110 　年　　10　　月　　25　　日
    　　　　　　　　　　    臺北簡易庭
                                  法  官　郭麗萍
以上正本證明與原本無異。
如不服本判決，須以違背法令為理由，於判決送達後20日內向本
庭（臺北市○○區○○○路0段000巷0號）提出上訴狀 。（須按
他造當事人之人數附繕本）。
中　　華　　民　　國　　110 　年　　10　　月　　25　　日
　　　　　　　　　　　　　　　　　書記官　陳怡如
計    算    書
項    目                    金  額（新臺幣）      備  註
第一審裁判費                1,000元
合        計                1,000元
附錄：
一、民事訴訟法第436條之24第2項：
　　對於小額程序之第一審裁判上訴或抗告，非以其違背法令為
    理由，不得為之。
二、民事訴訟法第436條之25：
　　上訴狀內應記載上訴理由，表明下列各款事項：
    ㈠原判決所違背之法令及其具體內容。
    ㈡依訴訟資料可認為原判決有違背法令之具體事實。
附表
折舊時間           金額
第1年折舊值        9,070×0.438=3,973
第1年折舊後價值    9,070-3,973=5,097
第2年折舊值        5,097×0.438×(2/12)=372
第2年折舊後價值    5,097-372=4,725